【裁判字號】    92,上訴,1262
【裁判日期】    920522
【裁判案由】    偽造文書
【裁判全文】
臺灣高等法院刑事判決                          九十二年度上訴字第一二六二號
    上訴人
    即被告  甲○○
右上訴人因偽造文書案件，不服臺灣宜蘭地方法院九十二年度訴字第五七號，中華民
國九十二年三月二十八日第一審判決（起訴案號：臺灣宜蘭地方法院檢察署九十二年
度偵字第一０號），提起上訴，本院判決如左：
    主  文
上訴駁回。
    事實及理由
一、本案經本院審理結果，第一審以被告於舉發違反道路交通管理事件通知單之「收
    受通知聯者簽章」一欄內偽簽「乙○○」姓名，依習慣係表示知悉為警舉發違規
    及已收到該違規通知單之證明，有收據之性質（八十三年度台上字第六六三一號
    判例），此與事先在印妥內容之收據上偽簽他人姓名之情形，無所軒輊，應屬刑
    法第二百十條所稱之私文書。被告冒用乙○○之名在舉發通知單上偽造乙○○之
    簽名，並持以行使交回警員，顯然於該文書之內容有所主張，核其所為，係犯刑
    法第二百十六條之行使同法第二百十條之偽造私文書罪。被告偽造姓名於前揭通
    知單上之行為為其偽造私文書之階段行為，而其偽造該私文書後又進而提出行使
    ，其偽造私文書之低度行為復為行使偽造私文書之高度行為所吸收，均不另論罪
    。又被告有於民國八十六年間因過失傷害案件，經台灣宜蘭地方法院以八十六年
    度交易字第三八號判處有期徒刑四月確定，並於八十七年十一月十六日執行完畢
    ，有臺灣宜蘭地方法院檢察署刑案資料查註紀錄表及臺灣高等法院被告全國前案
    紀錄表在卷可查，其於有期徒刑執行完畢五年內，再犯有期徒刑以上之本罪，為
    累犯，應依法加重其刑。原審認被告罪證明確適用刑法第二百十六條、第二百十
    條、第四十七條、第四十一條第一項、第二百十九條，並審酌被告犯罪之動機、
    手段、所生危害、犯罪後之態度及其他一切情狀，量處有期徒刑三月，並諭知易
    科罰金之折算標準。又宜蘭縣警察局宜警交字第Ｑ00000000號「舉發違
    反道路交通管理事件通知單」收受通知聯者簽章欄上偽造之「乙○○」簽名一枚
    ，併予宣告沒收，經核其認事用法及量刑並無不合，被告上訴未提出任何理由，
    為無理由，應予駁回。
二、被告經合法傳喚，無正當理由不到庭，爰不待其陳述逕行判決。
據上論結，應依刑事訴訟法第三百七十三條、第三百六十八條、第三百七十一條，判
決如主文。
本案經檢察官沈世箴到庭執行職務。
中      華      民      國    九十二    年      五      月    二十二    日
                              臺灣高等法院刑事第九庭
                                  審判長法  官  李  文  成
                                        法  官  官  有  明
                                        法  官  周  盈  文
右正本證明與原本無異。
如不服本判決，應於收受送達後十日內向本院提出上訴書狀，其未敘述上訴之理由者
並得於提起上訴後十日內向本院補提理由書（均須按他造當事人之人數附繕本）。
                                        書記官  吳  素  雲
中      華      民      國    九十二    年      五      月    二十三    日


司法院資訊處製作；財團法人民間司法改革基金會備份。
